

#### **PERFIL**

Full Stack Developer y estudiante de Ingeniería electrónica. Experiencia trabajando en JavaScript, NodeJS, React, entre otras tecnologías del sector. Siempre dispuesto a trabajar en favor del objetivo propuesto y desarrollar nuevas capacidades para resolver las problemáticas en proyectos futuros.

# **TECNOLOGÍAS**

- HTML

- CSS

- JAVASCRIPT

- REACT

- REDUX

- NODE.JS

- EXPRESS

- PostgreSQL

#### **CONTACTO**

TELÉFONO:

+54 351 6863857

SITIO WEB:

linkedin.com/in/joaquindileo/

CORREO ELECTRÓNICO:

joacodileo@gmail.com

#### **IDIOMAS**

Español: NATIVO

Inglés: INTERMEDIO (B1, EF SET

English Certificate)

# JOAQUÍN DI LEO

# Desarrollador Web Full-Stack

# **EXPERIENCIA LABORAL**

# Soy Henry – Asistente de Enseñanza Full-Stack

2022 - Actualidad

Ayudante de bootcampt para alumnos de Desarrollo Full-Stack. Coordinación de grupos, asistir en ejercicios, promover la colaboración y orientar durante los primeros pasos del bootcamp.

# Comercio Local - Vendedor

2019 - Actualidad

Gestión de atención al cliente, respositor, control de stock y efectivo.

#### El Camino - Pasante

2019 - 2020

Administración de ingresos, clases particulares de música a jóvenes y adultos, edición audiovisual de material para redes y videoclips.

# **PROYECTOS**

#### Proyecto Individual – "Dogs"

- -App desarrollada consumiendo una API y utilizando las tecnologías aprendidas durante la carrera de Full-Stack Web Developer.
- Fronted: React, Redux y CSS Modules.
- Backend: Node.is, Express.is y Sequelize.
- Database: PostgreSQL.

# Proyecto Final Grupal – "E-Commerce"

-Desarrollo en equipo de un Ecommerce de indomentaria deportiva con todas las funcionalidades necesarias, por ej:

Ordenamientos, Filtrados, Login (Auth0), creación-modificación eliminación de productos, diseño responsivo, pasarela de pagos (Mercado Pago), notificación de compra, y demás.

# **EDUCACIÓN**

# **Full Stack Web Developer**

2022 - Actualidad

Henry Bootcamp. +700 horas de cursado teórico-práctico.

#### Ingeniería Electrónica

2020 - Actualidad

Universidad Tecnológica Nacional. Tercer año de la carrera en curso.

# Curso de Liderazgo

2017 - 2018

Universidad Nacional de Córdoba, Asociación Sinergia. Formación para líderes de secundaria a través de proyectos sociales.